# 发放工资的单位和实际承担费用的单位不一致，两个单位分别应该怎么核算？

提问人：xinyi52 时间：2020-03-04 11:29:11
现在我们这边有一个人，与母公司签订劳动合同，实际在子公司任职，工资由母公司发放，现已退休（属于退休返聘），不存在社保公积金问题，个税由母公司代扣代缴；一般是每年年末再由子公司根据母公司计算的成本总额，将款项转给母公司。相当于母公司发放工资，但是不承担费用，子公司承担费用，款是转给母公司的，不是给职工本人的。请教大家，母子公司分别应该怎么核算？母公司发放工资的时候是否应该通过应付职工薪酬？子公司又是否需要通过应付职工薪酬？

回答人：chenyiwei
一个基本原则是“谁受益，谁确认费用”。因为此人“与母公司签订劳动合同，实际在子公司任职”，所以其工资费用应确认在子公司的利润表中。
母公司按代收代付处理，通过往来（其他应收款）核算；子公司则确认管理费用和其他应付款。
即：母公司：借：其他应收款——子公司，贷：其他应付款——某人工资薪金
子公司：借：管理费用等，贷：其他应付款——母公司。
合并报表层面，将上述母子公司之间的其他应收款和其他应付款抵销，并将母公司账面“其他应付款——某人工资薪金”调整到应付职工薪酬。